臺灣高等法院高雄分院刑事判決　　　　　　　　　九十一年度上訴字第一二一一號
　　上　訴　人　台灣高雄地方法院檢察署檢察官
　　上　訴　人　辰○○
　　即　被　告
　　上　訴　人　乙○○
　　即　被　告
　　選任辯護人　任進福
　　上　訴　人　己○○
　　即　被　告
　　　　　　　　戊○○
　　　　　　　　卯○○
　　被　　　告　子○○
右上訴人等因被告等常業詐欺案件，不服臺灣高雄地方法院九十年度訴字第一六九
號中華民國九十一年五月三日、六月二十八日第一審判決（起訴案號：臺灣高雄地方
法院檢察署八十九年度偵字第七二二三號、第七九一○號、第一一一六八號、第一四
六六八號、第一七二九二號、第一八八二三號，移送併辦案號：九十年度偵字第一○
八四一號），提起上訴，本院判決如左：
      主  文
原判決關於辰○○、乙○○、子○○部分，均撤銷。
辰○○、乙○○、子○○共同常業詐欺，辰○○、乙○○各處有期徒刑貳年陸月，子
○○處有期徒刑壹年貳月。
其他上訴駁回。
己○○、卯○○均緩刑參年。
    事  實
一、辰○○、乙○○、子○○、蔡幸容（化名為陳惠婷─另由原審法院八十九年度易
    字第五一六○號審理中）及某不詳姓名綽號「大哥」之成年男女多人，共同基於
    意圖為自己不法所有之犯意聯絡，自八十八年十一月間起，組成俗稱之「刮刮樂
    」詐騙集團，並以之為常業，由乙○○在辰○○位於高雄市○○區○○路三一號
    一樓之二所經營之火鍋店設置據點，以每本存摺二千五百元之代價，收購包括如
    附表所示之卯○○、戊○○、己○○等人所提供之帳戶，以供該「刮刮樂」詐騙
    集團使用；其方式為：先由辰○○在報紙上刊登招募臨時工的廣告，並進而慫恿
    前來應徵之民眾提供金融機構之帳戶，再由綽號「大哥」之男子，交付乙○○每
    本存摺新台幣（下同）四千元作為酬勞，乙○○將其中三千元交付辰○○；辰○○再將其中二千五百元出交給提供帳戶之民眾，以此方式謀取不法利益，嗣有戊○○、己○○、卯○○、張嘉琪、李榮盛、陳藍璽、林雅菁、胡金蘭、陳溫和、
    佘冠傑、何順興、黃振貴（後九人均未經起訴）等人，均明知國內社會層出不窮
    之刮刮樂及其相類似之詐騙集團或不法份子為掩飾其不法行徑，避免執法人員之
    追查，經常利用他人之存款帳戶、印章、提款卡以確保犯罪所得之不法利益，並
    掩人耳目，且在客觀可以預見一般取得他人金融帳戶使用之行徑，常與為財產犯
    罪者有密切關連，竟仍以縱有人持其存款簿、提款卡作為詐騙之犯罪工具，亦不
    違其本意之幫助犯意，為貪圖二千五百元之不法利益，分別透過辰○○、子○○
    、乙○○及蔡幸容，提供如附表所示之金融機構帳戶供該詐騙集團使用。嗣該詐
    騙集團即分別於附表所示之時間，以「創信國際投信機購」、「新華理財投資機
    構」、「光大科技國際有限公司」及「德寶科技公司」等名義，寄發「刮刮樂」
    彩單給丙○○、庚○○、癸○○、甲○○、巳○○、寅○○、壬○○、丑○○、
    丁○○及辛○○等人，或訛稱中獎須先行繳納稅金，或以販賣六合彩明牌為幌子
    ，或訛稱代辦信用貸款，須提出財力證明等，致丙○○等人不知有詐，而依指示
    ，分別於附表所示之日期，將如附表所示之款項匯入卯○○、戊○○及己○○等
    人如附表所示之帳戶內，總計詐騙丙○○等人共計一千一百三十三萬六千一百五
    十元。
二、案經被害人丙○○等人訴由高雄市政府警察局刑警大隊、新興分局、鹽埕分局移
    送台灣高雄地方法院檢察署檢察官偵查起訴及移送併辦。
    理  由
一、訊據上訴人即被告乙○○、辰○○、子○○均矢口否認有前述常業詐欺之犯行，
    被告乙○○辯稱：我僅負責收購己○○、戊○○等人之帳戶，是自稱陳惠婷之蔡
    幸容說營造廠為了作帳需要而收購帳戶，平常是由辰○○去收這些帳戶交給我，
    我再交給上頭一位自稱大哥之陳姓男子，不知係供詐騙集團使用云云，被告辰○○辯稱：收購帳戶一事，係乙○○在處理，與我無關云云，被告子○○則辯稱：
    我與辰○○同居，僅負責火鍋店生意及照顧小孩，不知他們收購帳戶之事云云；
    至上訴人即被告己○○、戊○○、卯○○雖供承有償提供帳戶供乙○○等人使用
    ，惟均辯稱：不知帳戶要作為非法用途云云。經查：
 （一）右揭犯罪事實，業據被害人丙○○、庚○○、癸○○、甲○○、巳○○、寅
       ○○、壬○○、丑○○、丁○○及辛○○等人於警訊及原審審理中指訴綦詳
       ，並有丙○○郵局匯款單一紙（八十九年度偵字第七二二三號警訊卷）、癸○○郵局匯款單十張、花旗銀行現金存款明細一張（原審卷）、甲○○、巳
       ○○郵局匯款單各一張、壬○○及丑○○郵局匯款單各二張（八十九年度偵
       字第一四六六八號警訊卷）、寅○○郵局匯款單一張（八十九年度偵字第一
       一一六八號警訊卷）、丁○○郵局匯款單一張（八十九年度偵字第一八八二
       三號警訊卷）及「創信國際投信機購」（八十九年度偵字第七二二三號警訊
       卷）、「新華理財投資機構」（原審卷）、「光大科技國際有限公司」（八
       十九年度偵字第一四六六八號、一七二九二號警訊卷）等名義之海報附卷可
       證。
（二）而被告乙○○於原審已供稱：「（是否幫人收購帳戶？）有，在八十八年底我
      曾看報紙廣告存簿收購及應徵業務二則廣告，我就打電話去應徵業務，對方叫
      陳惠婷，他們說是營造廠，需要收購帳戶。他還說辰○○和他們有合作關係，
      辰○○的店是一個據點，陳惠婷就帶我到辰○○的店去學，並認識那些人，後
      來陳惠婷因案被抓後，我就負責接手辰○○這個據點，平常是由辰○○去收這
      些帳戶交給我，我再交給上頭一位陳姓男子，‧‧‧本案卷附人頭帳戶中戊○○是我經手的，卯○○及己○○是辰○○拿給陳惠婷的。」等語（見原審卷第
      二九一至二九二頁），核與被告戊○○於原審所供稱：「我是在辰○○所開的
      店旁邊交給乙○○，報酬二千元。」等語（見原審卷第頁）、被告卯○○於偵
      查中所供稱：「（你經戊○○介紹辰○○轉交帳戶給陳小姐？）有，我借給陳
      小姐，在八十八年底借他，我拿印章、存款簿及提款卡、身分證影本給他」等
      語（見八十九年度偵字第七二二三號卷第四四頁背面），均相符合。
（三）又被告辰○○於警訊中已供承：「約於三至四個月前有一女子陳惠婷到我處詐
      騙我說，其公司因需報銷稅金，請我幫忙尋找人頭戶，提供一人頭戶者，可賺
      取新台幣三千元，而我抽取伍百元，於是在我處充當申報服務業，並由我幫忙
      找尋約有二十個人充當人頭戶」「人頭是以提供身分證影本、郵局儲金簿及自
      動提款卡、私章等物交給陳惠婷，而陳惠婷則當場將二千五百元交給人頭戶，
      並給我五百元」等語（見高雄市政府警察局八十九年三月十二日辰○○警訊筆
      錄），被告辰○○雖於原審辯稱警訊筆錄係警察自己寫的，沒拿給我看，就讓
      我簽名云云（見原審卷第三八三頁），惟經原審當庭勘驗警訊筆錄之錄音帶：
      錄音帶內容與筆錄內容相符，被告答話語氣平和，一問一答，此有原審九十一
      年四月二十四日勘驗筆錄可按。是被告辰○○上開辯解顯不實在。況被告己○○於八十九年七月五日警訊中亦供稱：「Ａ咪（指乙○○）是辰○○及同居人
      子○○介紹我認識的。」等語（見高雄市政府警察局同日己○○警訊筆錄），
      是被告辰○○顯有介紹人頭買賣存摺之情事。且被告辰○○復於八十九年一月
      二十五日十六時四十七分許，至高雄府北郵局，自附表中之李榮盛帳戶內，提
      領由被害人癸○○所匯入之其中部分款項九十五萬元，復有翻拍自該郵局之監
      視錄影帶照片二張在卷可憑（見八十九年度偵字第七九一○號警訊卷）。被告
      辰○○固辯稱：當時係受被告乙○○委託前去測試所收購之帳戶是否可用，惟
      被告辰○○對於究係測試何人之郵局帳戶，迄無法提出相關證據以供調查，且
      經原審向高雄府北郵局函查結果，同一時間，李榮盛之上開帳戶，確實於該郵
      局有被提領九十五萬元之紀錄，此亦有郵政儲金匯業局九十年十一月二十八日
      管00000000字第一三七號函一紙在卷可按，是被告辰○○於當時出現
      於高雄府北郵局，顯係提領李榮盛帳戶內由被害人癸○○所匯入之款項等情，
      應可認定，被告辰○○辯稱並未參與其事，顯不足為採。至被告辰○○另辯稱
      ：我僅係單純提供場地給乙○○使用，乙○○會給我一些打掃場地的費用云云
      。惟被告乙○○卻供稱：辰○○的店是一個據點，原本是陳惠婷和他一起運作
      ，他在報上登招零工的廣告，用這種方式來收購帳戶，給辰○○的佣金是按件
      計算，每件五百元等語（見原審卷第三八一至三八二頁），被告己○○亦供稱
      ：我去的時候乙○○在走廊辦理，辰○○幫忙處理，幫忙發錢等語（見原審卷
      第三八二頁），足證被告辰○○並非僅係單純提供場地者，參諸被告辰○○亦
      不諱言向乙○○收取報酬，足證其確實參與其事，被告辰○○此部分辯解亦不
      足採。
（四）又被告子○○確有參與前述收購帳戶情事，業據共同被告己○○於警訊時供稱
      ：「傭金為新台幣二千五百元，傭金有辰○○、阿珍（即子○○）、Ａ咪（即
      乙○○），三個人在辰○○的家拿給我的」「Ａ咪帶我去申請開帳戶後，由Ａ
      咪及辰○○、同居人阿珍使用到現在」等語（見高雄市政府警察局八十九年七
      月五日己○○警訊筆錄），於偵查中亦供稱：「八十九年三月一日去辦理，他
      拿二千五百元給我，是辰○○和阿珍夫妻一起在辦理。」等語（見八十九年偵
      度字第一八八二三號卷第二三頁），共同被告卯○○於警訊時亦供稱：「我於
      八十八年十一月底，在高雄市○○區○○路三一號一樓之二將印章、存款簿、
      提款卡、身分證影本交給陳小姐時，當場有戊○○、辰○○及他老婆子○○在
      場」等語（見高雄市政府警察局八十九年三月十二日卯○○警訊筆錄），均供
      述出售帳戶時被告子○○在場知悉，且被告乙○○於偵查中亦供述出售帳戶所
      得之錢有拿給辰○○及其同居人子○○等語（見八十九年度偵字第七九一○號
      卷第十七頁背面），事證明確，被告子○○前述所辯，顯係事後卸責之詞，不
      足採信；至共同被告己○○嗣於原審改稱：我去的時候，乙○○在走廊辦理，
      辰○○在幫忙處理、幫忙發錢，他太太在旁邊帶小孩云云（原審卷第三八二頁
      ），共同被告乙○○於原審亦改稱：子○○通常是在家裡帶小孩，應該沒有參
      與這件事云云（原審卷第三八一頁），核與前述論證不符，自係事後迴護被告
      子○○之詞，亦無足採。
（五）又被告戊○○、己○○、卯○○固均辯稱：不知帳戶係供作詐騙集團行騙之用
      云云。惟按民間理財習慣，郵局帳戶係屬個人財產重要檢索依據，帳戶內金錢
      流向及相關記載，常為稅法或其他各該法律之重要憑據，被告戊○○、己○○
      、卯○○等業已成年，且為受有基本常識教育之人，自無可能不瞭解其中涉及
      之重要法律爭議，且郵局帳戶本人人均可前往開戶，如非用於非法之途，需要
      之人只須自己前往開戶即可，又何須向他人購買帳戶。況帳戶內如出現不當或
      來源不明之金錢利得，將來可能成為對己不利之事證，是以借用帳戶予他人使
      用時，衡情必會探詢使用目的及方式，甚而留存對方真實姓名、年籍之資料或
      隨時檢索查驗帳戶使用情形方屬常情，豈有借用後任令不管，且帳戶內有大筆
      資金之進出，竟仍全然不知其中緣由，且未留存或探詢對方真實姓名、年籍以
      求日後涉訟時自保之理，足見被告戊○○、己○○、卯○○前述所辯，悖離常
      情至鉅，殊無足從採，被告戊○○、己○○、卯○○應係明知上述詐騙集團之
      行騙方式與手法至明。
（六）至被告乙○○於原審審理中，對於收購存摺之價格，先供稱：「每本帳戶我給
      辰○○四千五百元，陳姓男子會匯給我五千元，我每本賺五百元，至於辰○○
      給帳戶提供者每人多少錢，我並不清楚。」等語（原審卷第二九二頁），核與
      其於原審九十一年四月二十四日審理中所供稱：「一本存摺對方會給我四千元
      ，我拿給辰○○三千元。」等語，固不一致。惟參諸被告己○○所供稱：「每
      本二千五百元，辰○○自己拿五百元。」等語（見原審同日訊問筆錄），應以
      被告乙○○於原審九十一年四月二十四日審理中所供述為正確。
（七）再被告辰○○、乙○○、子○○，長期利用被告辰○○位於高雄市○○區○○
      路三十一號一樓之店面作為據點，為「刮刮樂」詐騙集團收集人頭帳戶，並收
      取佣金，使該集團得以順利詐騙多位被害人且詐騙金額高達上千萬元，其有反
      覆為之，並以之為業之意思甚明。又按「共同實施犯罪行為之人，在合同意思
      範圍內，各自分擔犯罪行為之一部，相互利用他人之行為，以達其犯罪之目的
      者，即應對全部所發生之結果，共同負責。」最高法院二十八年上字第三一一
      ○號著有判例可資參照。被告辰○○、子○○及乙○○三人，長期為刮刮樂詐
      騙集團收集帳戶，被告辰○○甚且參與領取贓款之犯行，是被告辰○○、子○○及乙○○，就上開常業詐欺之犯行，與蔡幸容及不詳年籍綽號「大哥」等成
      年男女間，自具有犯意之聯絡及行為之分擔甚明。至被告戊○○、己○○、卯
      ○○部分，依被害人丙○○等人之指述，均未指述其等被詐欺過程中，曾與其
      三人聯繫、見面或接洽等接觸；亦未向其三人求證渠等中獎之真實性或告知經
      該集團要求匯款至其帳號等情，是就如何向被害人等進行詐欺之過程一節，僅
      能證明實際對渠等行詐騙取財物事實者，係綽號「大哥」等不詳人士組成之詐
      騙集團成員，衡酌詐欺行為其中之「受交付詐欺款」，固屬整個詐欺行為之一
      重要環節，然客觀上受交付方法多端，倘由本人親自出面與被詐欺者行金錢交
      接者，尚可稱之已涉詐欺構成要件行為分擔，然若受詐欺者係以透過郵（電）
      匯之間接方式付出款項，於另端收受者，客觀上實係向該郵匯業者直接受取財
      物之交付，其方式客觀上與直接受付自被詐欺者本人親手之交付，尚屬有別，
      蓋基於郵（電）匯業務之快速、便捷安全特性，後者（即郵、電匯）付出財物
      方式，於被詐欺者交付財物予郵（電）匯流通業者之時，形同詐欺者已然透過
      郵（電）匯業者取得財物之受交付（換言之，當被害人將財物交付郵局時，應
      認已行詐欺犯罪構成要件行為中『交付』概念），是其後另端之提供帳戶存入
      匯款之行為，性質上已是接近詐欺取財構成要件以外之協助行為，若僅單純提
      供帳戶，以使詐欺者順遂取得款項，尚難遽認即係本於共同犯意聯絡與該綽號
      「大哥」等不詳人士，分擔任何向被害人丙○○等人非法詐財之行為，充其量
      ，應認僅止於幫助之犯意而為詐欺構成要件以外之行為，併予敘明。
（八）綜上所述，本件事證明確，被告等之犯行均堪認定。
二、核被告辰○○、乙○○、子○○所為均係犯刑法第三百四十條、第三百三十九條
    第一項之常業詐欺取財罪，其三人與蔡幸容及不詳姓名綽號「大哥」等成年男女
    多人組成之詐騙集團成員間，有犯意聯絡及行為分擔，均為共同正犯。另被告戊○○、己○○、卯○○所為，均係犯刑法第三百四十條、第三百三十九條第一項
    常業詐欺取財罪之幫助罪，依刑法第三十條第二項之規定，皆應按正犯之刑減輕
    之。又被告卯○○移送併辦部分（九十年度偵字第一○八四一號卷），其提供詐
    騙集團使用之郵局帳戶為00000000000000號，雖未經起訴，惟與
    起訴部分顯具有實質上一罪之關係，本院自當併予審理，附此敘明。
三、原審對被告辰○○、乙○○部分，予以論罪科刑，固非無見，惟查被告子○○有
    參與該詐騙集團之運作，而為共同正犯，已如前述，原判決遽為被告子○○無罪
    之諭知，尚有未合，被告辰○○、乙○○上訴意旨，否認犯罪，雖無理由，惟公
    訴人上訴意旨，執此指摘原判決不當，為有理由，應由本院將原判決關於被告辰
    ○○、乙○○、子○○部分，均予撤銷改判；審酌被告辰○○、子○○及乙○○
    長期為詐騙集團收集人頭帳戶謀利，並因此使得詐騙團得以詐騙被害人丙○○等
    十餘人，金額高達一千一百三十三萬六千百一百五十元，對社會危害甚巨，惟被
    告子○○涉案情節較輕等一切情狀，分別量處如主文第二項所示之刑。
四、至原審對被告戊○○、己○○、卯○○部分，因而適用刑法第三百四十條、第三
    百三十九條第一項、第三十條第二項、罰金罰鍰提高標準條例第一條前段之規定
    ，並審酌被告戊○○、己○○、卯○○為貪圖小利，竟提供帳戶方便他人詐騙財
    物，惟實際上並非行騙者等一切情狀，各量處有期徒刑六月；其認事用法，均無
    不合，量刑亦屬適當，被告戊○○等三人上訴意旨，否認犯罪，一致指摘原判決
    此部分不當，均無理由，應予駁回。又被告己○○、卯○○前未曾受有期徒刑以
    上刑之宣告，有台灣高等法院被告全國前案紀錄表在卷足憑，此次因一時失慮，
    偶罹刑典，事後已深具悔意，經此刑之宣告後，應知警惕而無再犯之虞，本院認
    對被告己○○、卯○○二人所宣告之刑，均以暫不執行為適當，爰各宣告緩刑三
    年，用啟自新。
五、被告卯○○經合法傳喚，無正當理由不到庭，爰不待其陳述逕行判決。
據上論結，應依刑事訴訟法第三百六十八條、第三百六十九條第一項前段、第三百七
十一條、第三百六十四條、第二百九十九條第一項前段、刑法第二十八條、第三百四
十條、第三百三十九條第一項、第七十四條第一款、罰金罰鍰提高標準條例第一條前
段，判決如主文。
本案經檢察官陳國全到庭執行職務。
中    華    民    國      九十一      年      十      月       十七   日
                              臺灣高等法院高雄分院刑事第七庭
                                  審判長法官  李春昌
                                        法官  莊飛宗
                                    法官  黃憲文
右正本證明與原本無異。
如不服本判決應於收受本判決後十日內向本院提出上訴書狀，其未述上訴理由者，
並得於提起上訴後十日內向本院補提理由書狀（均須按他造當事人之人數附繕本)「
切勿逕送上級法院」。
                                      書記官  黃英彥
中    華    民    國      九十一      年      十      月     二十一   日
    附  表
┌───┬─────┬────┬────┬──────┬────┬───┐
│時  間│ 化名機構 │犯罪手法│被害人  │日        期│金額    │人頭帳│
│      │          │        │        │            │(新台幣)│戶    │
│      │          │        │        │            │        │      │
├───┼─────┼────┼────┼──────┼────┼───┤
│八十八│創信國際投│寄發刮刮│丙○○│88.12.13    │90000   │卯○○│
│年十二│資機構    │樂彩單，│庚○○  │88.12.15    │90000   │郵局00│
│月間  │          │訛稱中獎│(併辦)  │            │80000   │413360│
│      │          │需繳稅金│        │            │        │718077│
│      │          │        │        │            │        │號    │
│      │          │        │        │            │        │      │
│      │          │        │        │            │        │      │
├───┼─────┼────┼────┼──────┼────┼───┤
│八十九│新華理財投│販賣六合│癸○○  │(1)89.01.19 │300000  │張嘉琪│
│年一月│資機構    │彩明牌  │        │(2)89.01.24 │200000  │郵局00│
│間    │          │        │        │(3)89.01.24 │400000  │911911│
│      │          │        │        │(4)89.01.25 │0000000 │300642│
│      │          │        │        │(5)89.01.25 │0000000 │號    │
│      │          │        │        │(6)89.02.01 │600000  │李榮盛│
│      │          │        │        │(7)89.02.01 │0000000 │郵局00│
│      │          │        │        │(8)89.02.02 │30000   │912160│
│      │          │        │        │(9)89.02.08 │0000000 │059245│
│      │          │        │        │(10)89.02.08│380000  │號    │
│      │          │        │        │(11)89.02.08│0000000 │陳藍璽│
│      │          │        │        │            │        │郵局00│
│      │          │        │        │(辰○○於八 │        │911910│
│      │          │        │        │十九年一月二│        │897018│
│      │          │        │        │十五日至高雄│        │號    │
│      │          │        │        │市府北郵局自│        │林雅菁│
│      │          │        │        │李榮盛帳戶中│        │郵局00│
│      │          │        │        │提領九十五萬│        │900080│
│      │          │        │        │元)         │        │101935│
│      │          │        │    │            │        │號    │
│      │          │        │        │            │        │胡金蘭│
│      │          │        │        │            │        │花旗銀│
│      │          │        │        │            │        │行高雄│
│      │          │        │        │            │        │分行60│
│      │          │        │        │            │        │009465│
│      │          │        │        │            │        │57號  │
├───┼─────┼────┼────┼──────┼────┼───┤
│八十九│光大科技國│寄發刮刮│甲○○  │89.03.20    │60000   │戊○○│
│年三月│際有限    │樂彩單，│巳○○  │89.03.23    │60000   │郵局00│
│間    │          │訛稱需繳│寅○○  │89.03.23    │160150  │412310│
│      │          │納稅金  │壬○○  │89.03.23    │400000  │202816│
│      │          │        │        │            │        │號    │
│      │          │        │        │            │        ││
│      │          │        │        │89.03.24    │660000  │陳溫和│
│      │          │        │        │            │        │郵局00│
│      │          │        │        │            │        │413980│
│      │          │        │        │            │        │520031│
│      │          │        │        │            │        │號    │
│      │          │        │        │            │        │      │
│      │          │        │丑○○  │89.04.18    │100000  │佘冠傑│
│      │          │        │        │            │        │郵局00│
│      │          │        │        │            │        │311920│
│      │          │        │        │            │        │654423│
│      │          │        │        │            │        │號    │
│      │          │        │        │            │60000   │何順興│
│      │          │        │        │            │        │郵局00│
│      │          │        │        │            │        │311920│
│      │          │        │        │            │        │528601│
│      │          │        │        │            │        │號    │
├───┼─────┼────┼────┼──────┼────┼───┤
│八十九│德寶科技公│同右    │丁○○  │89.05.06    │0000000 │己○○│
│年五月│司        │        │        │            │        │郵局00│
│間    │          │        │        │            │        │410290│
│      │          │        │        │            │        │545061│
│      │          │        │        │            │        │號    │
│      │          │        │        │            │        │      │
│      │          │        │        │            │        │      │
├───┼─────┼────┼────┼──────┼────┼───┤
│八十九│          │刊登廣告│辛○○  │89.03.09    │216000  │黃振貴│
│年三月│          │訛稱代辦│        │            │        │第一銀│
│間    │          │信用貸款│        │            │        │行鹽埕│
│      │          │        │        │            │        │分行70│
│      │          │        │        │            │        │250105│
│      │          │        │        │            │        │702   │
└───┴─────┴────┴────┴──────┴────┴───┘
附錄論罪科刑法條：
中華民國刑法第三百三十九條
 (普通詐欺罪)
意圖為自己或第三人不法之所有，以詐術使人將本人或第三人之物交付者
，處五年以下有期徒刑、拘役或科或併科一千元以下罰金。
以前項方法得財產上不法之利益或使第三人得之者，亦同。
前二項之未遂犯罰之。
中華民國刑法第三百四十條
以犯第三百三十九條之罪為常業者，處一年以上七年以下有期徒刑，得併
科五萬元以下罰金。
中華民國刑法第三十條
 (從犯及其處罰)
幫助他人犯罪者，為從犯。雖他人不知幫助之情者，亦同。
從犯之處罰，得按正犯之刑減輕之。
